臺灣板橋地方法院刑事判決　　　　　　　96年度訴字第1104號
公　訴　人　臺灣板橋地方法院檢察署檢察官
被　　　告　壬○○
　　　　　　己○○
　　　　　　丁○○
　　　　　　　　　　（現另案在臺灣臺北監獄臺北分監執行）
上列被告等因搶奪案件，經檢察官提起公訴（九十五年度偵字第
二六四八三號、第二七八一八號、九十六年度偵字第一七三二號
），本院判決如下：
    主  文
壬○○共同意圖為自己不法之所有，而搶奪他人之動產，累犯，
處有期徒刑壹年貳月，減為有期徒刑柒月。
己○○所犯如附表所示之罪，各處如附表所示之宣告刑，均減刑
，詳如附表所載，應執行有期徒刑肆年。
丁○○共同意圖為自己不法之所有，而搶奪他人之動產，累犯，
處有期徒刑壹年貳月，減為有期徒刑柒月。
丁○○其餘被訴搶奪罪嫌部分無罪。
    事  實
一、(一)壬○○前曾於民國九十三年間，因搶奪案件，經本院以九
      十三年度少連訴字第三七號判處有期徒刑二年六月確定，
      於九十五年六月二日縮刑期滿執行完畢（在本案構成累犯
      ）。
    (二)丁○○前於九十二年間，因搶奪案件，經本院以九十二年
      度訴字第一六五０號判處有期徒刑一年確定，又於九十三
      年間，因竊盜案件，經本院以九十三年度簡字第一二四四
      號判處有期徒刑二月確定，上開二罪經本院裁定定應執行
      刑為有期徒刑一年，於九十三年十月三十一日縮刑期滿執
      行完畢；再於九十四年間，因施用毒品案件，經本院以九
      十四年度訴字第六三四號判處有期徒刑八月確定，再於同
      年間因竊盜案件，經本院以九十四年度簡字第一七三九號
      判處有期徒刑三月確定，又於同年間因贓物案件，經本院
      以九十四年度簡字第三六四五號判處有期徒刑三月確定，
      上開三罪經本院裁定定應執行刑為有期徒刑一年，於九十
      五年四月十四日執行完畢（以上犯罪在本案構成累犯）。
      再於九十五年間因搶奪案件，經本院以九十五年度訴字第
      二０九一號判處有期徒刑一年二月確定，又於同年間因施
      用毒品案件，經本院以九十五年度訴字第三二六二號判處
      有期徒刑十一月確定，上開二罪經本院裁定定其應執行刑
      為有期徒刑一年十一月確定，復因合於中華民國九十六年
      罪犯減刑條例之規定，減為有期徒刑十一月，現仍在監執
      行中。
二、(一)己○○、壬○○基於共同意圖為自己不法所有之犯意聯絡
    　，於附表編號一所示之時間，由己○○騎乘車號不詳之機
      車，後座搭載壬○○，沿途尋找行搶目標，在行經如附表
      編號一所示之地點，見甲○○獨自沿路旁行走，竟趁甲○○不及防備之際，在機車行進中，由壬○○自所乘坐之機
　    車後座搶奪甲○○所有內裝有如附表編號一所示之物之手
      提袋一只，得手後，迅即駛離現場。嗣己○○、壬○○朋
      分所搶得之現金各新台幣（下同）五百元、四百元，並將
      手提袋丟棄，嗣經警在丟棄之手提袋內所裝文件夾外側採
      獲壬○○遺留之指紋，經鑑驗比對確認壬○○之身分後，
      始循線查獲上情。
    (二)己○○與真實姓名年籍不詳綽號「阿財」之成年男子，共
      同基於意圖為自己不法所有之犯意聯絡，於附表編號二至
      六所示之時間，由己○○獨乘車牌號碼不詳之機車，後座
      搭載該名綽號「阿財」之男子，沿途尋找行搶目標，在行
      經如附表編號二至四、六所示之地點，趁如附表編號二至
      四、六所示之被害人行走於路旁不及防備之際，在機車行
      進中，由該名綽號「阿財」之男子自所乘坐之機車後座搶
      奪如附表編號二至四、六所示被害人所有，如附表編號二
      至四、六所示之財物，得手後，迅即駛離現場。嗣己○○
      分別於九十五年九月三十日二十一時許、同年十月一日二
      十一時許、同年十月五日八時許，將搶奪所得如附表編號
      二至五所示之手機攜至黃德全所經營之「瑄瑄通訊行」出
      售予不知情之黃德全，嗣經警方依手機序號查得附表編號
      三所示遭搶之手機使用人張案明，始循線查獲上情。
    (三)己○○於附表編號五所示之時間，己○○騎乘車號不詳之
      機車，沿途尋找行搶目標，在行經如附表編號五所示之地
      點，見該處有丙○○騎乘腳踏車前行，竟趁丙○○不及防
      備之際，在機車行進中，搶奪丙○○所有放置在腳踏車置
      物籃內裝有如附表編號五所示之物之藍色手提包一只，得
      手後，迅即駛離現場。
    (四)己○○、丁○○基於共同意圖為自己不法所有之犯意聯絡
    　，於附表編號七所示之時間，由己○○騎乘車號不詳之機
      車，後座搭載丁○○，沿途尋找行搶目標，在行經如附表
      編號七所示之地點，見一名不詳姓名之中年婦人騎乘腳踏
      車前行，竟趁該名婦人不及防備之際，在機車行進中，由
      丁○○自所乘坐之機車後座搶奪該名婦人所有放置在腳踏
      車置物籃內裝有如附表編號七所示之物之手提袋一只，得
　　　手後，迅即駛離現場。
三、案經臺北縣政府警察局永和分局、臺北縣政府警察局樹林分
    局分別報告臺灣板橋地方法院檢察署檢察官偵查起訴。
    理  由
壹、有罪部分：
一、按被告以外之人於審判外之陳述，雖不符刑事訴訟法第一百
    五十九條之一至第一百五十九條之四之規定，而經當事人於
    審判程序同意作為證據，法院審酌該言詞陳述或書面陳述作
    成時之情況，認為適當者，亦得為證據；當事人、代理人或
    辯護人於法院調查證據時，知有刑事訴訟法第一百五十九條
    第一項不得為證據之情形，而未於言詞辯論終結前聲明異議
    者，視為有前項之同意，刑事訴訟法第一百五十九條之五第
    一項、第二項分有明文。經查，本判決下列所引用之被告以
    外之人於審判外之陳述（包含書面陳述），檢察官、被告於
    本院言詞辯論終結前均未聲明異議，本院審酌上開證據資料
    製作時之情況，尚無違法不當及證明力明顯過低之瑕疵，亦
    認為以之作為證據應屬適當，故揆諸前開規定，爰依刑事訴
    訟法第一百五十九條之五規定，認前揭證據資料均有證據能
    力。
二、訊據被告壬○○、丁○○在本院審理時對於前揭搶奪犯行坦
    承不諱；被告己○○在本院審理時固坦承有為如附表編號六
    、七所示之搶奪犯行，惟矢口否認有為附表編號一至五所示
    之搶奪犯行，辯稱：伊並沒有跟壬○○共犯如附表編號一之
    搶奪犯行，伊和壬○○有毒品糾紛，因壬○○毒癮發作時，
    伊並沒有給他毒品，他要栽贓給伊，如果伊也有去搶，怎會
    未驗到伊之指紋，又附表編號二至五所示被害人遭搶之行動
    電話均係綽號「阿財」之人交給伊的，他叫伊幫他拿去賣，
    因為他沒有身分證，伊賣一支手機可分得五百元，伊並不知
    道這些東西是「阿財」搶來的，後來伊和「阿財」共犯如附
    表編號六之搶奪犯行，才知道他之前交給伊的手機都是搶來
    的。而在警局時因警察說一件也是承認，二件也是承認，警
    察說要承認才能交保，警察並沒有以不正方法對伊取供，伊
    是依照伊自己的意思承認有犯那些搶奪案，因伊認為這樣才
    能交保云云。經查：
  (一)被告壬○○、己○○所為如附表編號一所示之搶奪犯行，業
    據證人即被害人甲○○在警詢時證述綦詳，並經被告壬○○
    自警詢時及本院審理時供承在卷，而被告己○○雖否認涉有
    附表編號一之搶奪犯行，惟業經被告壬○○在本院審理時以
    證人身分詰問並結證稱：伊於附表編號一所示之時、地，有
    由己○○騎乘機車附載伊，由伊出手行搶一名女性路人的皮
    包，嗣後伊分到幾百元等語。再參以被告壬○○與被告己○○素無仇怨，依被告己○○所述僅有因被告壬○○毒癮發作
    未給其毒品而起糾紛，然此為被告壬○○所否認，且衡情應
    無僅因雙方間之小爭執，而故意誣陷被告己○○之理。況被
    告壬○○既亦自承犯有搶奪罪，並非將罪責全推由被告己○○承擔，顯見被告壬○○所言非虛。此外，復有內政部警政
    署刑事警察局九十五年十月四日刑紋字第０九五０一四八九
    九五號鑑驗書一紙附卷可按。是被告己○○前開辯解，顯係
    事後避就卸責之詞，委不足採。事證明確，被告己○○、壬○○所為如附表編號一所示之搶奪犯行洵堪認定，應予依法
    論科。
  (二)被告己○○所為如附表編號二至五所示之搶奪犯行，業據被
    告己○○在警詢時、檢察官初次訊問時及本院羈押訊問時坦
    承不諱，核與證人即被害人陳婉真、乙○○、癸○○、丙○○在警詢時及偵查中證述綦詳，並經證人黃德全、張案明分
    別在警詢時、偵查中證述屬實。而被告己○○嗣後在偵查中
    及本院審理時雖矢口否認有上開搶奪犯行，惟其在本院審理
    時亦不否認其警詢時之供述係在自由意志下所為，雖辯稱係
    為交保之故云云，然於九十六年一月六日經檢察官初次訊問
    後，檢察官於當日即聲請本院羈押被告己○○，被告己○○
    已知無法獲得交保，然其在本院羈押訊問時仍供稱：伊確實
    有在中、永和做過四件搶案等語，是被告己○○前開辯解，
    顯非可採，故其在警詢時、檢察官初次訊問時之自白堪予採
    信。再參以如附表編號二至五所示遭搶之手機確係由被告己○○持之出售予不知情之黃德全，其雖為前開辯解，然部分
    手機出售價款僅得三百元，其如何能由每支手機分得五百元
    之利益，且若果係「阿財」交付其代為出售，其既稱「阿財
    」無身分證，明知其身分可疑，竟在短期內收受「阿財」所
    交付之四支手機，而未留下其真實姓名及聯絡方式，其所為
    誠有悖常情，是被告己○○前開辯解，顯係事後避就卸責之
    詞，委不足採。此外，復有贓物認領保管單四紙、中古手機
    （二手機）買賣契約書四紙、通聯調閱查詢表五份附卷可稽
    。堪認被告己○○應係與綽號「阿財」之人共犯如附表編號
    二至四所示之搶奪犯行，並單獨犯如附表編號五所示之搶奪
    犯行。事證明確，被告己○○所為如附表編號二至五所示之
    搶奪犯行均洵堪認定，應予依法論科。
  (三)被告己○○所為如附表編號六所示之搶奪犯行，業據證人即
    被害人庚○○○在警詢時證述綦詳，核與被告己○○在警詢
    時及本院審理時供述情節相符。事證明確，被告己○○所為
    如附表編號六所示之搶奪犯行洵堪認定，應予依法論科。
  (四)被告己○○、丁○○所為如附表編號七所示之搶奪犯行，業
    據被告己○○、丁○○在警詢時、偵查中及本院審理時坦承
    不諱且互核相符，並有現場指證照片二幀在卷可稽。事證明
    確，被告己○○、丁○○所為如附表編號七所示之搶奪犯行
    洵堪認定，應予依法論科。
二、核被告壬○○、己○○、丁○○分別所為如附表所示之搶奪
    犯行，均係犯刑法第三百二十五條第一項之搶奪罪。又被告
    己○○與被告壬○○、真實姓名年籍不詳綽號「阿財」之成
    年男子及丁○○間，互有犯意聯絡及行為分擔，均分別為共
    同正犯。至被告己○○所為如附表編號五所示之搶奪犯行，
    因證人丙○○在偵查中證述搶嫌僅有一人，是被告己○○該
    部分之犯行應屬單獨犯，公訴人認亦係基於共同犯意聯絡，
    容有誤會，應予更正。又被告己○○所犯如附表所示七次搶
    奪犯行，係於不同時間、地點所為，被害人互異，無密接不
    可分之情形，無接續犯之適用，故應予分論併罰。末查，被
    告壬○○、丁○○前分別受有如事實欄一所示之犯罪科刑及
    執行情形，有臺灣高等法院被告前案紀錄表一份在卷足憑，
    渠二人於受有期徒刑執行完畢後，五年以內故意再犯本件有
    期徒刑以上之罪，均為累犯，均應依法加重其刑。爰審酌被
    告三人正值青壯，本可期其從事正當職業，奮發向上，守法
    重紀，利己利人，依其智識程度亦當知搶奪行為之違法性及
    可罰性，詎渠等竟分別為附表所示之搶奪犯行，所為對於被
    害人心理安全產生極大之威脅，並嚴重侵害被害人之財產權
    ，並斟酌其犯罪之動機、手段、方法，犯後態度悟等一切情
    狀，分別量處如附表所示之刑。又本件被告三人之犯罪時間
    均係在九十六年四月二十四日以前，合於中華民國九十六年
    罪犯減刑條例第二條第一項第三款之規定，且非同條例第三
    條所定不得減刑之罪，是併依上開減刑條例規定予以減刑，
    並就被告己○○部分定其應執行刑。
貳、無罪部分：
一、公訴意旨另以：被告丁○○與己○○基於意圖為自己不法所
    有之犯意聯絡，共同為如附表編號六所示之搶奪犯行，因認
    被告丁○○此部分所為，亦涉犯刑法第三百二十五條第一項
    之搶奪罪嫌。
二、按犯罪事實應依證據認定之，無證據不得認定犯罪事實。又
    不能證明被告犯罪者，應諭知無罪之判決，刑事訴訟法第一
    百五十四條第二項、第三百零一條第一項分別定有明文。次
    按認定犯罪事實，所憑之證據，雖不以直接證據為限，間接
    證據亦包括在內，然無論直接或間接證據，其為訴訟上之證
    明，須於通常一般之人均不致於有所懷疑，而得確信其為真
    實之程度者，始得據之為有罪之認定，倘其證明尚未達到此
    一程度，而有合理性懷疑之存在時，即無從為有罪之認定，
    有最高法院七十六臺上字第四九八六號判例可資參照。又被
    害人之陳述如無瑕疵，且就其他方面調查又與事實相符，固
    足採為科刑之基礎，倘其陳述顯有瑕疵，難認與事實相符，
    殊難遽採為論罪科刑之根據，觀諸最高法院六十一年臺上字
    第三０九九號判例意旨自明。
三、訊據被告丁○○在警詢時、偵查中及本院審理時堅詞否認犯
    有上開搶奪罪嫌，辯稱：伊只有跟己○○共犯如附表編號七
    所示之搶奪犯行等語。經查：證人即被害人庚○○○在警詢
    時雖供稱：當時騎機車之搶嫌有二人，前座的人騎機車靠近
    伊時，伊正好回頭，所以伊當時有看見他面貌黝黑長相類似
    原住民，經伊指認就是己○○，而後座之搶嫌面貌伊記不清
    楚，但是身材跟他很像，伊從查緝專刊上面看相片，後座之
    歹徒長相類似查緝專刊上之丁○○等語。然證人庚○○○既
    稱記不清楚後座歹徒之面貌，如何能憑查緝專刊上丁○○之
    相片，而指認被告丁○○即係後座之搶嫌；再參以人之身材
    相仿者所在多有，且當時行搶之搶嫌係採坐姿乘坐在行進之
    機車後座，證人焉能確認後座搶嫌確實之身材為何，且證人
    既僅係以查緝專刊之照片指認被告丁○○，如何能確認被告
    丁○○之身材與後座搶嫌相同。則證人庚○○○既記不清楚
    後座搶嫌之面貌，無法確認搶嫌之五官特徵，焉能僅憑含混
    不清地指認被告丁○○之照片，即遽認被告丁○○犯有該部
    分搶奪犯行。再者，被告己○○在警詢時雖供稱係與被告丁○○共犯如附表編號六所示之搶奪犯行云云，惟被告己○○
    所犯搶奪案甚多，且共犯之人亦不相同，是其記憶是否有誤
    ，尚非無疑，而在本院審理時經與被告己○○再三確認與其
    共犯附表編號六所示搶奪案之共犯身分，其既供稱：伊係與
    綽號「阿財」之人共犯如附表編號六所示之搶奪犯行等語，
    自無從以被告己○○在警詢時供述，遽認被告丁○○涉有此
    部分搶奪犯行。況被告丁○○自警詢時、偵查中迄本院審理
    時既均自承有為如附表編號七所示之搶奪犯行，而該起搶案
    並未查知被害人為何人，益足認被告丁○○前開辯解堪予採
    信。
四、綜上所述，依公訴人所舉事證，既無法確認如附表編號六所
    示之搶奪犯行亦係由被告丁○○所為，故自難遽認被告丁○○亦涉有該部分搶奪罪嫌。此外，復查無其他積極證據，足
　　資認定被告丁○○有附表編號六所示之搶奪犯行，不能證明
　  其此部分之犯罪，自應為無罪之諭知，併此敘明。
據上論斷，應依刑事訴訟法第二百九十九條第一項前段、第三百
零一條第一項，刑法第二十八條、第三百二十五條第一項、第四
十七條第一項、第五十一條第五款，中華民國九十六年罪犯減刑
條例第二條第一項第三款、第七條，判決如主文。
本案經檢察官辛○○到庭執行職務。
中　　華　　民　　國　　96　　年　　7 　　月　　31　　日
                  刑事第九庭  審判長法　官  潘翠雪
                                    法  官  絲鈺雲
                                    法  官  王士珮
以上正本證明與原本無異
如不服本判決應於送達後10日內向本院提出上訴狀。
                                    書記官　程欣怡
中　　華　　民　　國　　96　　年　　8　　 月　　2 　　日
附錄本案論罪科刑法條全文：
中華民國刑法第三百二十五條
意圖為自己或第三人不法之所有，而搶奪他人之動產者，處六月
以上五年以下有期徒刑。
因而致人於死者，處無期徒刑或七年以上有期徒刑，致重傷者，
處三年以上十年以下有期徒刑。
第一項之未遂犯罰之。
附表
┌──┬────┬────┬──────┬────┬─────────┬────────────────────────┐
│編號│行為人  │  時間  │   地點     │被害人  │   搶奪所得財物   │        所犯罪名及宣告刑暨減刑後刑度            │
├──┼────┼────┼──────┼────┼─────────┼────────────────────────┤
│ 一 │壬○○、│95.9.19 │臺北縣樹林市│甲○○  │手提袋1 只（內有  │壬○○共同意圖為自己不法之所有，而搶奪他人之動產│
│    │己○○  │18時40分│中興街22巷口│        │OKWAP 與PHS 手機各│，累犯，處有期徒刑壹年貳月，減為有期徒刑柒月。  │
│    │        │許      │            │        │1 支，現金900 元等│己○○共同意圖為自己不法之所有，而搶奪他人之動產│
│    │        │        │            │        │物）              │，處有期徒刑壹年貳月，減為有期徒刑柒月。        │
├──┼────┼────┼──────┼────┼─────────┼────────────────────────┤
│ 二 │己○○、│95.9.29 │臺北縣永和市│戊○○  │竹藤手提包1 只（內│己○○共同意圖為自己不法之所有，而搶奪他人之動產│
│    │真實年籍│23時10分│文化路頂溪國│        │有皮夾、化妝包各1 │，處有期徒刑壹年貳月，減為有期徒刑柒月。        │
│    │姓名不詳│許      │小附近      │        │只、Nokia1600 手機│                                                │
│    │綽號「阿│        │            │        │1 支、華南銀行金融│                                                │
│    │財」之成│        │            │        │卡1 張等物）。手機│                                                │
│    │年男子  │        │            │        │由己○○於95年9 月│                                                │
│    │        │        │            │        │30 日9時許，出售不│                                                │
│    │        │        │            │        │知情之黃德全後，平│                                                │
│    │        │        │            │        │分價金。          │                                                │
├──┼────┼────┼──────┼────┼─────────┼────────────────────────┤
│ 三 │己○○、│95.9.30 │臺北縣永和市│乙○○  │皮包1 只 (內有身分│己○○共同意圖為自己不法之所有，而搶奪他人之動產│
│    │真實年籍│15時30分│永平路173巷 │        │證、駕照、行照、健│，處有期徒刑壹年貳月，減為有期徒刑柒月。        │
│    │姓名不詳│許      │11號前      │        │保卡、土地銀行金融│                                                │
│    │綽號「阿│        │            │        │卡、彰化銀行金融卡│                                                │
│    │財」之成│        │            │        │各1 張、Motorola  │                                                │
│    │年男子  │        │            │        │T191手機1 支、現金│                                                │
│    │        │        │            │        │4,000 元、電腦記憶│                                                │
│    │        │        │            │        │卡1 張等物）。手機│                                                │
│    │        │        │            │        │由己○○於95年9 月│                                                │
│    │        │        │            │        │30日9 時許，出售不│                                                │
│    │        │        │            │        │知情之黃德全後，平│                                                │
│    │        │        │            │        │分價金。          │                                                │
│    │        │        │            │        │                  │                                                │
├──┼────┼────┼──────┼────┼─────────┼────────────────────────┤
│ 四 │己○○、│95.10.1 │臺北縣中和市│癸○○  │LV皮包1 只（內有藍│己○○共同意圖為自己不法之所有，而搶奪他人之動產│
│    │真實年籍│20時許  │安平路192號 │        │寶石戒指1 個、現金│，處有期徒刑壹年貳月，減為有期徒刑柒月。        │
│    │姓名不詳│        │前          │        │6,000 元、身分證、│                                                │
│    │綽號「阿│        │            │        │駕照、台北富邦銀行│                                                │
│    │財」之成│        │            │        │信用卡、中國信託銀│                                                │
│    │年男子  │        │            │        │行信用卡各1 張、  │                                                │
│    │        │        │            │        │Nokia3210 手機與  │                                                │
│    │        │        │            │        │Motorola V3i手機各│                                                │
│    │        │        │            │        │1 支等物）。手機於│                                                │
│    │        │        │            │        │95 年10 月1 日21時│                                                │
│    │        │        │            │        │許，由己○○出售不│                                                │
│    │        │        │            │        │知情之黃德全後，平│                                                │
│    │        │        │            │        │分價金。          │                                                │
├──┼────┼────┼──────┼────┼─────────┼────────────────────────┤
│ 五 │己○○  │95.10.4 │臺北縣永和市│丙○○  │藍色手提包1 只（內│己○○意圖為自己不法之所有，而搶奪他人之動產，處│
│    │        │21時40分│中山路1段128│        │有現金1,000 元、  │有期徒刑壹年貳月，減為有期徒刑柒月。            │
│    │        │許      │巷          │        │Motorola V220 手機│                                                │
│    │        │        │            │        │1 支、鑰匙1 串、電│                                                │
│    │        │        │            │        │話簿1 本等物）。手│                                                │
│    │        │        │            │        │機由己○○於95年10│                                                │
│    │        │        │            │        │月5 日8 時許，出售│                                                │
│    │        │        │            │        │不知情之黃德全後，│                                                │
│    │        │        │            │        │平分價金。        │                                                │
├──┼────┼────┼──────┼────┼─────────┼────────────────────────┤
│ 六 │己○○、│95.10.26│臺北縣樹林市│庚○○○│褐色皮包1 只（內有│己○○共同意圖為自己不法之所有，而搶奪他人之動產│
│    │真實年籍│12時許  │育英街135巷 │        │現金3,000 元、健保│，處有期徒刑壹年貳月，減為有期徒刑柒月。        │
│    │姓名不詳│        │36號前      │        │卡、眼鏡等物）。  │                                                │
│    │綽號「阿│        │            │        │                  │                                                │
│    │財」之成│        │            │        │                  │                                                │
│    │年男子  │        │            │        │                  │                                                │
├──┼────┼────┼──────┼────┼─────────┼────────────────────────┤
│ 七 │己○○、│95.10.27│臺北縣樹林市│不詳姓名│黑色手提包1 只（內│己○○共同意圖為自己不法之所有，而搶奪他人之動產│
│    │丁○○  │11時許  │復興路近保安│年籍之中│有現金200 元、手機│，處有期徒刑壹年貳月，減為有期徒刑柒月。        │
│    │        │        │街口之何嘉仁│年婦人  │等物）。現金平分、│丁○○共同意圖為自己不法之所有，而搶奪他人之動產│
│    │        │        │美語補習班前│        │手機變賣價金後平分│，累犯，處有期徒刑壹年貳月，減為有期徒刑柒月。  │
│    │        │        │            │        │、皮包丟棄。      │                                                │
└──┴────┴────┴──────┴────┴─────────┴────────────────────────┘
